臺灣臺北地方法院簡易民事判決
111年度北簡字第7852號
原      告  王嘉鴻
被      告  曹佳煌
訴訟代理人  李文聖律師
上列當事人間請求損害賠償（交通）事件，經本院刑事庭裁定移
送前來（111年度交簡附民字第28號），本院於民國111年7月25
日言詞辯論終結，判決如下：
    主      文
被告應給付原告新臺幣叁萬元，及自民國一百一十一年一月二十
三日起至清償日止，按年息百分之五計算之利息。
原告其餘之訴駁回。
訴訟費用由被告負擔百分之十二，餘由原告負擔。
本判決原告勝訴部分得假執行。但被告如以新臺幣叁萬元為原告
預供擔保，得免為假執行。
    事實及理由
一、原告主張：被告於民國110年3月17日12時41分，駕駛車牌號
    碼000-00號營業小客車，沿臺北市中山區松江路402巷7弄由
    南向北行駛，行經農安街與松江路402巷7弄無號誌丁字交岔
    路口，欲左轉彎駛入農安街時，本應注意與松江路402巷7弄
    設有「停」之標字而為支線道，應停車再開，且應禮讓農安
    街幹線道之車輛先行，又左轉時應行至交岔路口中心處左轉
    ，不得占用來車道搶先左轉，且依當時天候晴、日間自然光
    線、柏油路面無缺陷、無障礙物等情況，並無不能注意之情
    形，竟疏未注意及此，未暫停且未行至交岔路口中心即貿然
    左轉彎，適原告騎乘車牌號碼000-000號普通重型機車由農
    安街由東往西方向駛至上開路段，見狀閃避不及，而發生碰
    撞，致原告人車倒地，受有左側手肘擦傷、未明示側性手部
    擦傷、左側踝部擦傷、左側大腿挫傷等傷害，爰起訴請求被
    告賠償損害等語。並聲明：被告應給付原告新臺幣（下同）
    250,000元，及自起訴狀繕本送達之翌日起至清償日止，按
    年息5%計算之利息。
二、被告則以：原告於110年12月24日所提出之刑事附帶民事訴
    訟起訴狀，僅於訴之聲明及事實理由部分，分別記載「被告
    應給付原告250,000元，並自起訴狀繕本送達之翌日起至清
    償日止，按年息5%計算之利息」、「詳如起訴狀」等語，觀
    諸上開起訴狀內容，被告無從得知原告因本件車禍所受損害
    內容為何，以及損害金額之計算依據，是原告既無法舉證其
    因本件車禍受有250,000元損害之事實，則其提出本件附帶
    民事訴訟請求損害賠償，即屬無據等語，做為答辯。並聲明
    ：原告之訴駁回。
三、得心證之理由：
  ㈠被告於110年3月17日12時41分，駕駛車牌號碼000-00號營業
    小客車，沿臺北市中山區松江路402巷7弄由南向北行駛，行
    經農安街與松江路402巷7弄無號誌丁字交岔路口，欲左轉彎
    駛入農安街時，本應注意與松江路402巷7弄設有「停」之標
    字而為支線道，應停車再開，且應禮讓農安街幹線道之車輛
    先行，又左轉時應行至交岔路口中心處左轉，不得占用來車
    道搶先左轉，且依當時天候晴、日間自然光線、柏油路面無
    缺陷、無障礙物等情況，並無不能注意之情形，竟疏未注意
    及此，未暫停且未行至交岔路口中心即貿然左轉彎，適原告
    騎乘車牌號碼000-000號普通重型機車由農安街由東往西方
    向駛至上開路段，見狀閃避不及，而發生碰撞，致原告人車
    倒地，受有左側手肘擦傷、未明示側性手部擦傷、左側踝部
    擦傷、左側大腿挫傷等傷害，而被告前揭行為，業經本院11
    01度交簡字第210號刑事簡易判決以被告因過失傷害人，處
    拘役40日，得易科罰金等情，有本院前開刑事簡易判決、臺
    灣臺北地方檢察署110年度調院偵字第454號檢察官聲請簡易
    判決處刑書在卷可稽（見本院卷第13頁至第16頁），兩造對
    此均不爭執（見本院卷第58頁），可信原告之主張為真實。
  ㈡按因故意或過失，不法侵害他人權利者，負損害賠償責任；
    不法侵害他人之身體、健康、名譽、自由、信用、隱私、貞
    操，或不法侵害其他人格法益而情節重大者，被害人雖非財
    產上之損害，亦得請求賠償相當之金額，民法第184條第1項
    前段、第195條第1項前段分別定有明文。次按法院定慰撫金
    之數額，應斟酌行為人係故意或過失，其加害情節，被害人
    所受名譽損害之痛苦程度，及兩造之身分地位、教育程度、
    經濟狀況等一切情狀定之（最高法院110年度台上字第425號
    、108年度台上字第1073號判決意旨參照）。經查，原告起
    訴主張被告有因過失傷害人之事實，已如前述，原告精神及
    身體上自受有相當之痛苦及損害，且其所受損害與被告前揭
    行為間有相當之因果關係，準此，原告請求被告給付精神慰
    撫金（見本院卷第58頁），於法自屬有據。查原告係高中畢
    業，目前從事外送工作，110年度給付總額732,407元，財產
    總額173,180元；而被告係小學畢業，目前為計程車駕駛，1
    10年度給付總額9,271元，財產總額623,590元，此有本院依
    職權調取之兩造稅務電子閘門財產所得調件明細表各乙份可
    參（隨卷外放），並為兩造所均不爭執（見本院卷第59頁）
    。審酌被告有因過失傷害人之行為情節、造成原告之損害程
    度，及兩造之身分、地位、經濟能力等一切情狀，認原告請
    求被告給付精神慰撫金30,000元，始為公允適當，應予准許
    ，超過此部分之請求，則屬過高，不能准許。
　㈢給付無確定期限者，債務人於債權人得請求給付時，經其催
    告而未為給付，自受催告時起，負遲延責任；其經債權人起
    訴而送達訴狀，或依督促程序送達支付命令，或為其他相類
    之行為者，與催告有同一之效力；遲延之債務，以支付金錢
    為標的者，債權人得請求依法定利率計算之遲延利息；應付
    利息之債務，其利率未經約定，亦無法律可據者，週年利率
    為5%，民法第229條第2項、第233條第1項前段及第203條分
    別定有明文。本件係屬侵權行為損害賠償之債，自屬無確定
    期限者，且係以支付金錢為標的，依前揭法律規定，原告請
    求被告給付自刑事附帶民事起訴狀繕本送達翌日即111年1月
    23日（見110年度交附民字第48號第7頁）起至清償日止，按
    年息5%計算之遲延利息，於法自屬有據。
四、綜上所述，原告請求被告給付30,000元，及自111年1月23日
    起至清償日止，按年息5%計算之利息，為有理由，應予准許
    ；逾此部分之請求，則無理由，應予駁回。
五、本件原告勝訴部分，係就民事訴訟法第427條第1項訴訟適用
    簡易程序所為被告敗訴之判決，依同法第389條第1項第3款
    規定，應依職權宣告假執行。並依同法第436條第2項適用第
    392條第2項規定，依職權宣告被告如預供擔保，得免為假執
    行。
六、訴訟費用負擔之依據：民事訴訟法第79條。
七、本件係刑事附帶民事訴訟，由合議庭裁定移送民事庭之事件
    ，依刑事訴訟法第504條第2項規定，免納裁判費，目前亦無
    其他訴訟費用支出，本無確定訴訟費用額必要。惟仍依民事
    訴訟法第87條第1項規定，諭知訴訟費用之負擔，以備將來
    如有訴訟費用發生時，得確定其負擔，併此說明。
中　　華　　民　　國　　111 　年　　7 　　月　　29　　日
                  臺北簡易庭    法  官  詹慶堂
上列正本係照原本作成。
如不服本判決，應於判決送達後20日內向本院提出上訴狀（須按
他造當事人之人數附繕本）。如委任律師提起上訴者，應一併繳
納上訴審裁判費。
中　　華　　民　　國　　111 　年　　7 　　月　　29　　日
                                書記官  馬正道